【裁判字號】    97,抗,1087
【裁判日期】    970710
【裁判案由】    支付命令
【裁判全文】
臺灣高等法院民事裁定                  97年度抗字第1087號
抗  告  人  康泰大廈管理委員會
法定代理人  乙○○
相  對  人  福茂國際股份有限公司
法定代理人  甲○○
抗告人因與相對人間請求支付命令事件，對於中華民國97年6月5
日臺灣臺北地方法院97年度促字第15887號所為裁定提起抗告，
本院裁定如下：
    主      文
原裁定廢棄，應由臺灣臺北地方法院更為裁定。
    理      由
一、抗告意旨略以：(一)抗告人於收受原法院補正裁定，即於民國
    97年5 月31日遞呈報狀予原法院。(二)抗告人於67年公寓大廈
    管理條例施行前，即已成立管理委員會，且持續運作迄今，
    僅未依公寓大廈管理條例向主管機關報備，因此，抗告人並
    沒有原法院要求補正之公寓大廈管理組織報備證明文件可呈
    報。(三)抗告人未依公寓大廈管理條例合法報備，自不得依公
    寓大廈管理條例第21條規定請求相對人給付管理費，惟仍屬
    民事訴訟法第40條第3 項之非法人團體，具有當事人能力。
    (四)臺灣臺北地方法院小額民事判決92年度北小字第2604號，
    為抗告人於91年請求住戶給付管理費判決，判決文中指出，
    縱抗告人不符公寓大廈管理條例規定之要件，而不適用公寓
    大廈管理條例第38條第1 項規定，仍應認抗告人為非法人團
    體，而有訴訟上之當事人能力。何以本件同樣為請求住戶給
    付積欠管理費，卻為抗告人之聲請駁回？(五)相對人之前都有
    按時繳交管理費，最後一次繳交於96年7 月17日，係繳付96
    年4、5、6月之管理費，邇後就分文不繳迄今等語。
二、原裁定以：抗告人聲請對相對人發支付命令，於97年5 月26
    日裁定命抗告人於裁定送達5 日內補正公寓大廈管理組織報
    備證明，該裁定於97年5月28日送達抗告人，抗告人於97年6
    月2 日所呈報內容，未依補正事項補正，視同逾期仍未補正
    ，其聲請不合法。
三、按支付命令之聲請，應表明下列各款事項：一當事人及法定
    代理人。二請求之標的及其數量。三請求之原因事實。其有
    對待給付者，已履行之情形。四應發支付命令之陳述。五法
    院。次按原告之訴，有起訴不合程式或不備其他要件者。法
    院應以裁定駁回之。但其情形可以補正者，審判長應定期間
    先命補正。民事訴訟法第511條、第249條第1項第6款分別定
    有明文。經查：抗告人聲請原法院向相對人發支付命令，於
    支付命令聲請狀內依次表明當事人、聲請標的及其數量、請
    求之原因及事實、應發支付命令之陳述、管轄法院。原法院
    於97年5月26日裁定命抗告人於收受裁定5日內補正公寓大廈
    管理組織報備證明。前開補正裁定於同年5 月28日送達抗告
    人，嗣於同年5月31日晚間7時許抗告人遞狀陳報，該呈報狀
    略稱：抗告人為非法人團體而有訴訟上之當事人能力等語，
    並提出原法院民事判決確定證明書、小額民事判決、民事判
    決為證。抗告意旨並稱其未依公寓大廈管理條例向主管機關
    報備，無公寓大廈管理組織報備證明文件可陳報。原法院未
    予詳查，以抗告人逾期未依補正事項補正乃駁回抗告人之聲
    請，尚有未洽。抗告意旨指摘原裁定不當，求予廢棄，為有
    理由。爰由本院廢棄原裁定，發回原法院另為妥適之裁定。
四、據上論結，本件抗告為有理由，爰裁定如主文。
中    華    民    國    97    年    7     月    10    日
                    民事第二庭
                        審判長法  官  吳謙仁
                              法  官  蘇瑞華
                              法  官  李瓊蔭
正本係照原本作成。
不得抗告。
中    華    民    國    97    年    7     月    11    日
                              書記官  王才生


司法院資訊處製作；財團法人民間司法改革基金會備份。
